臺灣臺北地方法院刑事判決　　　　　　　　　　　　九十三年度交簡上字第一四號
　　上　訴　人　甲○○
　　即　被　告
右列上訴人即被告因公共危險案件，不服臺灣臺北地方法院臺北簡易庭民國九十三年
一月十三日九十三年度北交簡字第五０號簡易判決（臺灣臺北地方法院檢察署檢察官
聲請簡易判決處刑書案號：九十二年度偵字第二三七三四號），提起上訴，本院管轄
之第二審合議庭判決如左：
    主    文
上訴駁回。
    事    實
一、甲○○於民國九十二年十月二十九日凌晨飲用含酒精濃度百分之八之「維士比」
    酒類，明知其已因服用酒類達不能安全駕駛動力交通工具之程度，竟仍於同日凌
    晨一時二十一分許，駕駛動力交通工具車牌號碼ＡＭＷ－二六七號重型機車，行
    經臺北市○○○路○段、天津街口，為警攔停並進行呼氣酒精濃度測試，測得其
    呼氣酒精濃度達０‧六四毫克＼公升，因而發覺上情。
二、案經臺北市政府警察局中山分局報請臺灣臺北地方法院檢察署檢察官聲請簡易判
    決處刑。
    理    由
一、上訴人即被告甲○○經合法傳喚，無正當理由未於審判期日到庭，但其於警、偵
    訊及本院調查中對於右揭時、地飲用含酒精濃度百分之八之「維士比」酒類後，
    仍駕駛動力交通工具車牌號碼ＡＭＷ－二六七號重型機車，為警攔停並進行呼氣
    酒精濃度測試，測得其呼氣酒精濃度達０‧六四毫克＼公升等情均坦承不諱，惟
    辯稱：其並無服用酒類後駕駛動力交通工具之意思，其係飲用「維士比」提神，
    並不知「維士比」係酒類云云。
二、經查：
（一）被告於九十二年十月二十九日凌晨飲用含酒精濃度百分之八之「維士比」酒類
      ，仍於同日凌晨一時二十一分許，駕駛動力交通工具車牌號碼ＡＭＷ－二六七
      號重型機車，行經臺北市○○○路○段、天津街口，為警攔停並進行呼氣酒精
      濃度測試，測得其呼氣酒精濃度達０‧六四毫克＼公升之事實，除被告是否知
      悉「維士比」含有酒精外，業據被告於警、偵訊及本院調查中坦承不諱，核與
      呼氣酒精濃度檢測單、刑法第一百八十五條之三案件測試觀察紀錄表、生理平
      衡檢測表、臺北市政府警察局舉發違反道路交通管理事件通知單所載相符；其
      中被告於九十二年十月二十九日凌晨一時二十一分許之呼氣酒精濃度為０‧六
      四毫克＼公升，且為警查獲、測試或訊問過程中，有含糊不清、意識模糊，注
      意力無法集中、呆滯木僵、多話情事，同心圓檢測結果亦歪斜扭曲，此經員警
      當場測試、觀察、記載翔實，有呼氣酒精濃度檢測單、刑法第一百八十五條之
      三案件測試觀察紀錄表、生理平衡檢測表可考。
（二）被告雖辯稱其並無服用酒類後駕駛動力交通工具之意思，其係飲用「維士比」
      提神，並不知「維士比」係酒類云云，然：
    １「維士比液」係三洋藥品工業股份有限公司之成藥產品，每毫升中含有０‧０
      八毫克之酒精成份，此經本院職權查證屬實，有行政院衛生署藥政處衛署藥製
      字第００四七八二號「維士比液  ＷＨＩＳＢＩＨ  ＬＩＱ」報核仿單標籤附
      卷可稽。
    ２且上開報核仿單標籤係粘貼於全型實物商品上，此觀該標籤「註（１）」之記
      載即明，前揭標籤上「※注意事項欄第（２）點」並載明「本藥品中含有酒精
      成分，對酒精過敏體質者應注意服用」，亦即飲用該「維士比液」之人，當可
      輕易查知該藥品含有酒精成份，參諸被告學歷為大學畢業，此據被告當庭肯認
      無訛，自無不能察看、閱讀「維士比液」瓶身上標籤所載內容情事；況「維士
      比液」之酒精濃度達百分之八，前業敘明，較諸臺灣啤酒百分之四‧五之酒精
      濃度高出甚多，此有臺灣菸酒股份有限公司網頁啤酒產品介紹可參，被告服用
      之際對該等藥品含有高濃度酒精焉能諉為不知？
    ３綜上所述，被告所辯要屬卸責、避就之詞，委無可採，其明知服用酒類後仍駕
      駛動力交通工具重型機車，殆無疑義。
（三）按刑法第一百八十五條之三規定所謂「不能安全駕駛」，係抽象危險犯，並不
      以發生具體危險為必要，對於呼氣酒精濃度已達每公升０．五五毫克（０．五
      五亳克＼公升）以上，肇事率為一般正常人之十倍，認為已達不能安全駕車之
      標準，此業經法務部八十八年五月十八日以法八八檢字第００一六六九號函告
      週知，應為絕對不能安全駕駛動力交通工具；而就醫學文獻所知，酒精對人體
      造成之影響，於呼氣時酒精濃度達每公升０‧二五毫克（約合體內血液中酒精
      濃度五０亳克＼公升或百分之零點零五）即會輕度中毒，造成輕度協調功能降
      低，呼氣酒精濃度達每公升０‧五毫克時（約合體內血液中酒精濃度一００亳
      克＼公升或百分之零點一）屬輕到中度中毒症狀，出現反應較慢、感覺減低、
      影響駕駛之狀況，又飲酒後一小時許，其體內血液酒精濃度可達最高，飲酒一
      小時後其體內之酒精濃度隨即消減，此亦分別有行政院國軍退除役官兵輔導委
      員會臺北榮民總醫院八十八年八月五日（八八）北總內字第二六八六八號函、
      八十八年十月二十六日（八八）院賓文廉字第一三四０七號臺灣高等法院函附
      台北醫學院附設醫院精神科主任蔡尚穎「酒精對人體生理與行為之影響」一文
      可據。本件被告於九十二年十月二十九日凌晨飲用含酒精濃度百分之八之「維
      士比」酒類達呼氣酒精濃度０‧六四毫克＼公升程度，仍於同日凌晨一時二十
      一分許，駕駛動力交通工具車牌號碼ＡＭＷ－二六七號重型機車，且為警查獲
      、測試或訊問過程中，有含糊不清、意識模糊，注意力無法集中、呆滯木僵、
      多話情事，同心圓檢測結果亦歪斜扭曲，業如前述，其呼氣酒精濃度已逾０．
      五五亳克＼公升，且顯已因飲用酒類致注意力、反應力、穩定性、平衡感、感
      知能力均降低、意識模糊，應認已達不能安全駕駛動力交通工具之標準。
（四）則本件事證已臻明確，被告犯行洵堪認定，應依法論科。
三、核被告所為，係犯刑法第一百八十五條之三服用酒類不能安全駕駛動力交通工具
    而駕駛罪。原審認被告罪證明確，參酌被告於警、偵訊中坦承犯行，查獲時呼氣
    酒精濃度達０‧六四亳克＼公升，但尚未因酒後駕車肇事致人死傷等節，依刑事
    訴訟法第四百四十九條第一項前段、第四百五十四條第二項，刑法第一百八十五
    條之三、第四十二條第二項，罰金罰鍰提高標準條例第二條予以論科，科處罰金
    二萬元，並諭知如易服勞役之折算標準，其認事用法均無不合，量刑亦甚妥適，
    被告上訴空言否認犯行，尚非有據，應予駁回。
四、本件被告經合法傳喚，無正當之理由不到庭，爰不待其陳述逕行判決。
據上論斷，應依刑事訴訟法第四百五十五之一條第三項、第三百六十八條、第三百七
十一條，判決如主文。
本案經檢察官越方如到庭執行職務。
中　　　華　　　民　　　國　　九十三　　年　　　七　　　月　　　九　　　日
                              臺灣臺北地方法院交通法庭
                                  審判長法  官  洪  文  慧
                                        法  官  鄧  德  倩
                                        法  官  陳  婷  玉
右正本證明與原本無異。
不得上訴。
                                        書記官  江  虹  儀
中　　　華　　　民　　　國　　九十三　　年　　　七　　　月　　　九　　　日
